臺灣苗栗地方法院刑事判決　　　　　　　 94年度易字第824號
公　訴　人　臺灣苗栗地方法院檢察署檢察官
被　　　告　甲○○
被　　　告　乙○○
上列被告等因竊盜案件，經檢察官提起公訴（94年度偵字第4060
號），本院依簡式審判程序，判決如下：
    主  文
甲○○共同連續攜帶兇器竊盜，累犯，處有期徒刑壹年陸月。扣
案之乙炔鋼瓶貳瓶，鐵鎚、鋸子、活動扳手、起子及鑰匙各壹支
，均沒收。
乙○○共同攜帶兇器竊盜，累犯，處有期徒刑壹年。扣案之乙炔
鋼瓶貳瓶，鐵鎚、鋸子、活動扳手、起子各壹支，均沒收。
    事  實
一、甲○○、乙○○前均曾因竊盜案件，經法院分別判處有期徒
    刑5 月、8 月確定，並分別於民國91年12月23日、91年2 月
    4 日執行完畢，均仍不知悔改。甲○○基於為自己不法所有
    之概括犯意，(一)先與吳鳳菱（業經本院另案判決有罪在案）
    基於竊盜之犯意聯絡，於94年8 月22日晚上11時許，由甲○
    ○騎乘機車搭載吳鳳菱，前往苗栗縣苗栗市福安里福星83之
    26 號 前，並由吳鳳菱在附近巷口把風，再由甲○○攜帶在
    客觀上足供兇器使用之一字型螺絲起子1 支（未扣案），竊
    取王美香所有車牌號碼JT6-379 號重型機車1 部，得手後交
    給吳鳳菱使用，供代步之交通工具。(二)於94年10月4 日下午
    18 時 許，甲○○自己在苗栗縣公館鄉○○○○道一號高速
    公路公館交流道五谷休息站外圍鐵皮牆附近，持其所有之鑰
    匙1支 ，撬開引擎電門車鎖之方式，竊取劉德海所有引擎號
    碼為4G32L007 640號之未懸掛車牌自用小客貨車1 部（按該
    車原車牌號碼為LY─0471號，係於94年10月1 日上午10時許
    ，在苗栗市○○里○○路3 號前發現失竊，其車牌迄未尋獲
    ），得手後留供己用，並改懸掛MA─3833號車牌使用，以資
    掩飾。(三)於94年10月7 日下午4 時10分許，與乙○○基於竊
    盜之犯意聯絡由甲○○駕駛上述自用小客貨車搭載乙○○，
    由乙○○攜帶其所有之乙炔鋼瓶2 個，甲○○攜帶其所有之
    鐵鎚、鋸子、活動扳手、起子等可作為兇器使用之工具，共
    同在後龍鎮東明里現無營業之元弘工廠內（侵入建築物部分
    窠據告訴），以乙炔切割竊取杜武仲所有該廠內之工字鐵（
    約3公 尺），得手後，旋即為警當場查獲。
二、案經警察局竹南分局移送臺灣苗栗地方法院檢察署檢察官偵
    查起訴。
    理  由
一、訊據被告甲○○對於上揭共同連續竊盜之事實及被告乙○○
    對於上揭共同竊盜之事實均自白不諱，核與證人即共犯吳鳳
    菱於另案警詢、偵訊及審理時供述相符，並與被害人王美香
    、證人劉德海、丙○○於警詢中之指訴及證述情節大致相符
    ，且有贓物認領保管單、車輛尋獲電腦輸入單、車輛竊盜、
    車牌失竊資料個別查詢報表─查詢車輛認可資料等附卷可證
    ，復有乙炔鋼瓶2 瓶，鐵鎚、鋸子、活動扳手、起子及鑰匙
    1 支等扣案可證，足認被告2 人上述自白核與事實相符，而
    堪採信。本件事證已臻明確，被告竊盜犯行洵堪認定。
二、核被告甲○○就上述事實欄第一項(一)、(三)所示之行為，係犯
    刑法第321 條第1 項第3 款之加重竊盜罪；就上述事實欄第
    一項(二)所示之行為，係犯有法第320 條第1 項之普通竊盜罪
    。被告乙○○就上述事實欄第一項(三)所示之行為，係犯刑法
    第321 條第1 項第3 款之加重竊盜罪。被告甲○○與吳鳳菱
    、乙○○間，就上述事實欄第一項(一)、(三)所示之行為，分別
    有犯意之聯絡，行為之分擔，均分別為共同正犯。被告甲○
    ○先後3 次竊盜行為，時間緊接、犯罪基本構成要件相同，
    顯係基於概括犯意所為，為連續犯，應依刑法第56條之規定
    ，論以加重竊盜一罪，並加重其刑。又被告2 人分別受有如
    事實欄所載罪刑執行情形，有臺灣高等法院被告前案紀錄表
    在卷可按，被告曾犯罪，經臺灣法院分院判處有期徒，其2
    人受有期徒刑執行完畢後，5 年以內再犯本件有期徒刑以上
    之罪，為累犯，應依刑法第47條規定，就被告乙○○部分加
    重其刑，就被告甲○○部分則係遞加重其刑。爰審酌被告2
    人前均有竊盜之犯罪紀錄，復再犯本件竊盜罪，足徵其惡性
    非淺，暨其犯罪之動機、次數、竊得財物大都發還被害人，
    所生危害尚非重大及犯後尚知坦承犯行等一切情狀，分別量
    處如主文所示之刑。至被告2 人持以行竊之乙炔鋼瓶2 瓶，
    鐵鎚、鋸子、活動扳手、起子及被告乙○○單獨持以行竊之
    鑰匙1 支，係被告2 人或被告乙○○所有且供犯罪所用之物
    乙節，業經被告2 人分別供述在卷，均併依刑法第38條條第
    1 項第2 款之規定宣告沒收。被告甲○○與吳鳳菱持以行竊
    之一字型螺絲起子1 支，因未據扣案，為免將來執行之困難
    ，爰不併予宣告沒收，附此敘明。
四、起訴書雖未論及如事實欄第一項(一)所示之竊盜行為，因該未
    據起訴部分，與起訴被告甲○○2 次竊盜部分，具有連續犯
    之裁判上一罪關係，已如上述，自為起訴效力所及，本院自
    應一併予以審理，附此敘明。
據上論斷，應依刑事訴訟法第273 條之1 第1 項、第299 條第1
項前段，刑法第28條、第56條、第321 條第1 項第3 款、第47條
、第38條第1 項第2 款，判決如主文。
本案經檢察官戴瑞麒到庭執行職務。
中　　華　　民　　國　　94　　年　　12　　月　　21　　日
                  刑事第二庭    法　官　林燦都
以上正本證明與原本無異。
如不服本判決，應於送達後10日內向本院提出上訴狀（須附繕本
），上訴於臺灣高等法院臺中分院。
                                書記官　陳建分
中　　華　　民　　國　　94　　年　　12　　月　　21　　日
附錄論罪科刑法條
刑法第321條
 犯 竊盜罪而有左列情形之一者，處6 月以上、5 年以下有期徒
刑：
一  於夜間侵入住宅或有人居住之建築物、船艦或隱匿其內而犯
    之者。
二  毀越門扇、牆垣或其他安全設備而犯之者。
三  攜帶兇器而犯之者。
四  結夥三人以上而犯之者。
五  乘火災、水災或其他災害之際而犯之者。
六  在車站或埠頭而犯之者。
前項之未遂犯罰之。
